【裁判字號】    90,易,698
【裁判日期】    901018
【裁判案由】    傷害等
【裁判全文】
臺灣臺南地方法院刑事判決                            九十年度易字第六九八號
    公  訴  人  臺灣台南地方法院檢察署檢察官
    被      告  乙○○
右列被告因傷害等案件，經檢察官提起公訴 (九十年度偵字第二六八三號)暨移送併
辦（九十年偵字第三八八五號、第三八八六號），本院判決如左：
    主  文
陳棟梁傷害人之身體，處有期徒刑伍月，如易科罰金，以參佰元折算壹日。
被訴恐嚇部分無罪。
    事  實
一、乙○○前因細故與甲○○發生爭執，竟於民國八十九年八月二十三日上午二時許
    ，在甲○○位於台南市○○路一八八號七樓之二十四號之住處，基於傷害之故意
    ，徒手毆打甲○○之頭部及身體等處，致甲○○受有右臉頰四點五公分╳四公分
    瘀血、左臉頰四點二公分╳八點二公分瘀血、後頭皮四公分血腫、左手臂後側二
    十一公分╳六公分瘀血、下背部二公分╳一點六公分瘀血、右大腿前側一點二公
    分╳二點八公分、四公分╳五公分瘀血、右膝三點公分╳一公分瘀血、右小腿前
    側十二公分╳一公分瘀血、右腳背三點二公分╳一公分瘀血、左大腿前側五公分
    ╳四公分瘀血、左小腿前側一╳零點三公分、左腳背二點二公分╳一公分、五公
    分╳三點六公分瘀血等傷害。
二、案經李素蘭訴由台灣台南地方法院檢察署檢察官偵查起訴暨移送併辦。
    理  由
壹、有罪部分：
一、右揭犯罪事實業據被告乙○○於偵審中自承不諱，核與告訴人甲○○指訴相符，
    並有行政院衛生署台南醫院九十年一月三日出具之驗傷證明書一紙在卷可稽，被
    告自白與事實相符，堪以採信。被告犯行明確，堪以認定，應依法論科。
二、核被告所為係犯刑法第二百七十七條第一項之傷害罪。爰審酌被告犯罪動機、手
    段、告訴人所受之傷勢、迄今尚未向告訴人道歉、犯罪後坦承犯行之態度等一切
    情狀，量處如主文所示之刑，並諭知易科罰金之折算標準
貳、無罪部分：
三、公訴意旨另以：被告乙○○於八十九年八月二十三日上午二時許，以電話連絡適
    於前開住處之告訴人甲○○，並以「不讓你們母女生存，要讓你們母女死得很難
    看」等語，使甲○○心生畏懼，致生危害於甲○○之安全，因認被告另涉刑法第
    三百零五條之恐嚇危安罪嫌等語。
四、按犯罪事實，應依證據認定之，無證據不得推定其犯罪事實，又不能證明被告犯
    罪者，應諭知無罪之判決，刑事訴訟法第一百五十四條、第三百零一條第一項分
    別定有明文。另按刑法第三百零五條之恐嚇危安罪，係屬結果犯，此觀前開法文
    規定「致生危害於安全」等文字亦可得知，是本罪之成立，需行為人之恐嚇致使
    受加害之通知者，心生恐怖，而有不安之感覺始得認與前開規定相符，若受惡害
    通知之人，為因行為人之惡害通知而心生畏懼，自無致生危害於安全之可言，與
    本罪之構成要件尚屬有間。查告訴人指稱被告以前開言語恐嚇之錄音帶，經本院
    勘驗結果如下：告訴人：你是在說什麼？被告：說啥，「幹你娘雞歪」告訴人：
    我根本沒有對不起你，﹍﹍（聲音模糊）被告：不然你現在在給我說什麼？被告
    ：你不要說這種話，（為告訴人截斷）告訴人：你有什麼不願意，要我母子死得
    很難看？被告：不要緊，你利用我沒關係，告訴人：講一遍是怎樣，你跟我講好
    不好？我確實沒怎樣。被告：不要說那些，「幹你娘﹍」你爸要給你死（停頓）
    告訴人：怎樣，要很難看？被告：很難看。告訴人：我是有得罪你嗎？被告：﹍
    （被告僅發聲一字，模糊不清，隨即為告訴人接口）要不然妳為什麼說要給我母
    女死？（錄音截止）有勘驗筆錄一份在卷可稽，是依本院勘驗前開錄音帶之結果
    觀之，告訴人指稱被告恐嚇之要讓其母女等死得很難看等言語，均係告訴人先行
    陳述，甚有告訴人要求被告重複一次等情狀，復參諸告訴人於對話中之語氣平穩
    ，並無語音顫抖、亟欲掛斷電話等已心生畏懼等情狀，是自難認被告前開言語，
    已達致生危害於告訴人安全之結果，參諸前開法文說明，應認被告所為與刑法第
    三百零五條之構成要件尚屬有間，此外，本院復查無其他積極證據足認被告涉有
    公訴意旨所指恐嚇犯行，揆諸前開法條說明，自應就此部分，為無罪判決之諭知
    。
參、不另為無罪判決之諭知：
五、移送併辦意旨另以：被告於九十年二月四日至告訴人任職之華爾滋舞廳，復行毆
    打告訴人，致受有兩前臂擦傷等傷害等語。按告訴人之告訴，係以使被告受刑事
    訴追為目的，是其陳述是否與事實相符，仍應調查其他證據以資審認，最高法院
    五十二年度台上字第一三００號著有判例。經查：訊據被告堅詞否認涉有前揭罪
    嫌，辯稱當日並未出手毆打告訴人等語，告訴人於本院調查時復陳稱不知當日在
    場目睹之人之姓名等相關年籍資料，是本院無從再行調查相關證據，依此，告訴
    人指訴被告此部分傷害犯行，除告訴人單方指訴外，並無他證相佐，自難僅以告
    訴人之單一指訴，即認被告確有此部分犯行，應認被告此部分傷害犯行，罪嫌尚
    有不足，惟公訴意旨認此部分與前開犯罪科刑部分，為連續犯，具有裁判上一罪
    關係，爰不另為無罪判決之諭知。
肆、另告訴人雖於本院調查時，另行指稱被告於八十九年九月二十九日復以電話恐嚇
    等語，並提出錄音帶一卷（附於本院卷內），告訴人指稱被告於八十九年八月二
    十三日以電話恐嚇部分犯行，應認罪嫌尚有不足已如前述，自無從與告訴人所稱
    此部分恐嚇犯行成立連續犯關係，本院當無從併予審酌，附此敘明。
據上論斷，應依刑事訴訟法第二百九十九條第一項前段、第三百零一條第一項，刑法
第二百七十七條第一項、第四十一條第一項前段，罰金罰鍰提高標準條例第一條前段
、第二條，判決如主文。
本案經檢察官蘇聰榮到庭執行職務
中      華      民      國    九十      年      十      月     十八     日
                                  臺灣臺南地方法院刑事第五庭
                                          法  官    卓  穎  毓
右正本證明與原本無異。
如不服本判決，應於判決送達後十日內，向本院提出上訴狀。
                                          書記官    黃  子  起
中      華      民      國    九十      年      十      月    十九      日
附錄法條
中華民國刑法第二百七十七條
傷害人之身體或健康者，處三年以下有期徒刑、拘役或一千元以下罰金。
犯前項之罪因而致人於死者，處無期徒刑或七年以上有期徒刑；致重傷者，處三年以
上十年以下有期徒刑。


司法院資訊處製作；財團法人民間司法改革基金會備份。
